臺灣臺中地方法院刑事判決　　　　　　　94年度交易字第85號
公　訴　人　臺灣臺中地方法院檢察署檢察官
被　　　告　甲○○
上列被告因業務過失傷害案件，經檢察官提起公訴（94年度偵字
第566號），本院判決如下：
    主    文
甲○○從事業務之人，因業務上之過失傷害人，處有期徒刑肆月
，如易科罰金，以佰元折算壹日。
    犯 罪 事 實
一、甲○○係營業小客車之司機，為從事駕駛業務之人，於民國
　　九十三年五月八日夜間，駕駛車牌號碼九Ｐ—○一五號營小
    客車，沿臺中市○○區○○路二段慢車道由東往西方向行駛
    ，於同日二十時四十分許，途經中港路與漢口路口附近，欲
    超越右前方同方向由乙○○所騎乘車牌號碼ＫＺＢ—三八二
    號機車時，理應注意汽車行駛時之車前狀況並隨時採取必要
    之安全措施，且汽車超車時應顯示左方向燈並於前車左側保
    持半公尺以上之間隔超過，行至安全距離後，再顯示右方向
    燈駛入原行路線，而依當時情形，又無不能注意之情事，竟
    疏於注意，貿然超越乙○○機車，甲○○之自小客車遂擦撞
    乙○○之機車，致乙○○人車倒地，並受有左側骨盆恥骨骨
    折、胸壁挫傷合併左側第四肋骨骨折、口腔撕裂傷、左肩挫
    傷等傷害。甲○○於肇事後，即報警並留於現場，向到場處
    理之警員坦承肇事，對於未發覺之罪，自首而接受裁判。
二、案經乙○○訴由臺灣臺中地方法院檢察署檢察官偵查起訴。
    理    由
一、右開犯罪事實業據被告甲○○於審理時供承不諱，核與告訴
    人乙○○之指訴相符，並有道路交通事故調查報告表（一）
    、（二）、更正後之道路交通事故現場圖各乙份、交通事故
    現場談話紀錄表二份及診斷證明書一紙、相片五張在卷可稽
    。按汽車行駛時，駕駛人應注意車前狀況並隨時採取必要之
    安全措施，又汽車超車時應顯示左方向燈並於前車左側保持
    半公尺以上之間隔超過，行至安全距離後，再顯示右方向燈
    駛入原行路線，道路交通安全規則第九十四條第三項及同規
    則第一百零一條第五款分別定有明文。被告既領有駕駛執照
    且為職業司機，對上述道路交通安全規定應知之甚詳，且當
　　時並無不能注意之情形，竟貿然超越前車，因而肇致本件車
    禍。被告應注意且能注意而不注意，其行為於事故之發生自
    有過失。況本件經送請台灣省台中市區車輛行車事故鑑定委
    員會鑑定及台灣省車輛行車事故覆議鑑定委員會覆議結果，
    亦持相同看法，有鑑定意見書及覆議函可稽，益證被告之行
    為有過失，被告於準備程序中雖辯稱：伊汽車受損位置係在
    右後葉子板，是告訴人自後撞伊的云云，惟依卷附相片可見
    ，該擦痕係呈「前高後低」之情形，即係被告汽車超車時之
    碰撞型態，被告所辯殊無足採，應認其審理中之自白與事實
    相符而可採信。被害人因本件車禍受傷，與被告之過失行為
    間並有相當因果關係。罪證明確，被告過失犯行洵堪認定。
二、甲○○係營業小客車之司機，係職業駕駛人，為從事駕駛業
    務之人，其於開車中肇事，致人受傷，核其所為，係犯刑法
    第二百八十四條第二項前段之業務過失傷害罪。又被告於肇
    事後即向警報案接受偵訊並坦承肇事，有警製道路交通事故
    談話紀錄表及車禍案件報告書在卷可參，為對於未發覺之罪
    自首而接受裁判，應依法減輕其刑。爰審酌被告之過失程度
    、所生之危害、肇事後之態度及被告尚未與被害人達成民事
    和解賠償等一切情狀，判處如主文所示之刑，並諭知易科罰
    金之折算標準。
三、依刑事訴訟法第二百九十九條第一項前段，刑法第二百八十
    四條第二項前段、第六十二條前段、第四十一條第一項前段
    ，罰金罰鍰提高標準條例第一條前段、第二條前段，判決如
    主文。
中　　華　　民　　國　　94　　年　　7 　　月　　28　　日
                  交通法庭      審判長法  官  許金樹
                                      法  官  郭德進
                                      法  官  王靜秋
上正本證明與原本無異。
如不服本判決，應於送達後十日內向本院提出上訴狀（須附繕本
），上訴於台灣高等法院台中分院。
中　　華　　民　　國　　94　　年　　7 　　月　　28　　日
                                      書記官  林淑慧
附錄論罪科刑法條
刑法第二百八十四條第二項
    從事業務之人，因業務上之過失傷害人者，處一年以下有期
    徒刑、拘役或一千元以下罰金，致重傷者，處三年以下有期
    徒刑、拘役或二千元以下罰金。
